臺北高等行政法院裁定
111年度交上字第112號
上  訴  人  陳昌隆                                     

被 上訴 人  新北市政府交通事件裁決處

代  表  人  李忠台        
上列當事人間交通裁決事件，上訴人對於中華民國111年3月23日
臺灣新北地方法院110年度交字第920號行政訴訟判決，提起上訴
，本院裁定如下：
　　主  文
上訴駁回。
上訴審訴訟費用新臺幣柒佰伍拾元由上訴人負擔。
　　理  由
一、按對於交通裁決事件之判決提起上訴，非以其違背法令為理
    由，不得為之，且應於上訴理由中表明原判決所違背之法令
    及其具體內容之事由，或表明依訴訟資料可認為原判決有違
    背法令之具體事實之事由，行政訴訟法第237條之9第2項準
    用第235條第2項及第236條之1規定甚明。是對於地方法院交
    通裁決事件之判決上訴，非以其違背法令，且於上訴理由中
    表明上開事由之一者，即屬不應准許，自應認為不合法而駁
    回之。又依同法第237條之9第2項準用第236條之2第3項、第
    243條第1項規定，判決不適用法規或適用不當者，為違背法
    令；而判決有第243條第2項所列各款情形之一者，為當然違
    背法令。是當事人對於地方法院交通裁決事件之判決上訴，
    如依行政訴訟法第237條之9第2項準用第236條之2第3項、第
    243條第1項規定，以判決有不適用法規或適用不當為理由時
　　，其上訴狀或理由書應表明原判決所違背之法令及其具體內
    容；若係成文法以外之法則，應揭示該法則之旨趣，倘為司
    法院解釋，則為揭示該解釋之字號或其內容。如以行政訴訟
    法第237條之9第2項準用第236條之2第3項、第243條第2項所
    列各款情形為理由時，其上訴狀或理由書，應揭示合於該條
    項各款之事實。上訴狀或理由書如未依此項方法表明者，即
    難認為已對交通裁決事件之判決之違背法令有具體之指摘，
    其上訴自難認為合法。
二、上訴人所有之車牌號碼000-0000號普通重型機車（下稱系爭
    機車），於民國110年9月19日17時21分許，行經新北市土城
    區清水路85號巷口前至金城路2段249號對面（往中和區方向
　　）路段時，以蛇行及任意變換車道之危險方式駕車，經在金
    城路2段249號對面路邊執行勤務之新北市政府警察局土城分
    局(下稱舉發機關)清水派出所警員發現其與他車疑有競速之
    情事，惟因路口車流量多且系爭機車已快速駛離，致當場不
    能攔截製單舉發，經調閱路口監視器錄影畫面查證後，因認
    其有「於道路上蛇行騎車，並高速任意變更車道超車，未顧
    及其他用路人安全。白色機車、二人白色安全帽、前黑上衣
　　、後黑上衣白紋」之違規行為，乃對系爭機車車主（即上訴
    人）製單逕行舉發。上訴人不服舉發，向被上訴人提出陳述
    （未依道路交通管理處罰條例第85條第1項之規定辦理歸責
    實際駕駛人事宜），經舉發機關查復後，仍認違規事實明確
　　。嗣被上訴人以上訴人於前揭時、地有「在道路上蛇行」之
    違規行為，依道路交通管理處罰條例第43條第1項第1款、第
    24條（第1項第3款）、第63條第1項（第3款）及違反道路交
    通管理事件統一裁罰基準表等規定，以110年12月7日新北裁
    催字第48-C16431599號違反道路交通管理事件裁決書（下稱
    原處分）裁處上訴人罰鍰新臺幣（下同）12,000元、記違規
    點數3點，並應參加道路交通安全講習。上訴人不服原處分
　　，提起行政訴訟，經臺灣新北地方法院（下稱原審）以111
    年3月23日110年度交字第920號行政訴訟判決（下稱原判決
　　）駁回其訴。上訴人猶不服，遂提起本件上訴。
三、本件上訴人提起上訴，上訴理由略以伊僅係任意變換車道，
    並非危險駕駛，並不認識前車駕駛；若警察有問題，可與員
    警當庭對質等語。核其上訴意旨，並未具體說明原判決違背
    何項法令條款。依首開規定及說明，其上訴為不合法。
四、末按，交通裁決事件之上訴，行政法院為訴訟費用之裁判時
    ，應確定其費用額，此觀行政訴訟法第237條之9第2項準用
    第237條之8第1項規定即明。本件上訴人對於交通裁決事件
    之上訴，既經駁回，則上訴審訴訟費用750元（上訴裁判費
    ）自應由上訴人負擔，爰併予確定如主文第2項所示。
五、據上論結，本件上訴為不合法。依行政訴訟法第237條之9第
    2項、第236條之2第3項、第249條第1項前段、第237條之8第
    1項、第104條、民事訴訟法第95條、第78條，裁定如主文。
中　　華　　民　　國　　111　 年　　9 　  月　　19 　 日
                    臺北高等行政法院第四庭
                              審判長法  官　蘇嫊娟 
                                    法  官　陳雪玉 
                                    法  官　魏式瑜
上為正本係照原本作成。
不得抗告。
中　　華　　民　　國　　111　 年　　9 　  月　　19 　 日
                                    書記官  林俞文